【裁判字號】    89,易,1096
【裁判日期】    890815
【裁判案由】    毒品危害防制條例
【裁判全文】
臺灣桃園地方法院刑事判決                        八十九年度易字第一九六號
    公  訴  人    臺灣桃園地方法院檢察署檢察官
    被      告    甲○○
右列被告因違反毒品危害防制條例案件，經檢察官提起公訴（八十九年度毒偵字第一
六一四號）及併案（八十九年度毒偵字第二七六五、三０五四、三五二四），本院判
決如左：
        主  文
甲○○連續施用第二級毒品，處有期徒刑拾壹月。
        事  實
一、甲○○曾因施用第二級毒品安非他命案件，經本院依職權裁定送觀察、勒戒後，
    認無繼續施用毒品之傾向，由本院於民國（下同）八十七年九月十七日免刑判決
    確定。又於八十八年一月四日凌晨一時三十分許，在桃園縣平鎮市○○○路一五
    七號住處施用第二級毒品安非他命一次，為警於八十七年一月四日下午十七時許
    在上址查獲，經依本院以八十八年度毒聲字第一０五號裁定送觀察、勒戒後，認
    有繼續施用毒品傾向，經台灣桃園地方法院檢察署以八十八年度偵字第四一二號
    起訴，經本院八十八年度易字第六二五號，判處有期徒刑七月，嗣於八十八年九
    月八日經台灣高等法院駁回上訴確定。惟甲○○竟不知悔改，又基於概括之犯意
    ，自八十九年二月二十二日二十二時許採尿前回溯前四日起至八十九年六月二十
    四日八時十分許採尿前回溯四日內止，在台灣境內，連續多次施用第二級毒品安
    非他命，嗣分別於八十九年二月二十二日十七時三十分許、五月十一日十六時十
    五分許、五月二十六日十五時三十分許及六月二十三日十七時十五分許，分別在
    桃園縣平鎮市○○○路一五七號、楊梅鎮○○路四五九巷十一號及平鎮市○○○
    路一五七號住處為警查獲。
二、案經桃園縣警察局楊梅分局報請台灣桃園地方法院檢察署檢察官偵查起訴及併案
    審理。
        理  由
一、訊據被告甲○○矢口否認吸食安非他命，辯稱：伊自停止戒治後即無再施用第二
    級毒品安非他命云云。惟查：（一）被告甲○○於查獲日所採集之尿液經送驗，
    結果均呈甲基安非他命反應，此有桃園縣衛生局八十九年三月十日、五月二十九
    日、六月十七日、六月二十八日不法藥物尿液檢定書四紙份在卷可稽。（二）又
    依行政院衛生署藥物食品檢驗局八十一年二月八日（八一）藥檢壹字第○○一一
    五六號函解釋，甲基安非他命經口服投與後約百分之七十於二十四小時內自尿中
    排出，約百分之九十於九十六小時內自尿中排出，由於目前國內尿液中甲基安非
    他命之檢驗僅為鑑定其是否呈陽性反應尚未定其含量，且甲基安非他命成分之檢
    出與其投與方式、投與量、個人體質、採尿時間與檢測儀器之精密度等諸多因素
    有關，因此僅憑尿液中呈安非他命陽性反應，並無法確實推算吸食時間距採集時
    間之長短，惟依上述資料推斷，最長可能不會超過四日，有該局函一紙附卷可稽
    。被告甲○○於查獲當日所採尿液既呈甲基安非他命陽性反應，是以被告甲○○
    吸用安非他命之時間應是自八十九年二月二十二日二十二時許採尿前回溯前四日
    起至最後查獲日即八十九年六月二十四日八時十分許採尿前回溯四日內（即回溯
    九十六小時）。（三）又被告曾因施用第二級毒品安非他命案件，經本院依職權
    裁定送觀察、勒戒後，認無繼續施用毒品之傾向，由本院於八十七年九月十七日
    免刑判決確定。又於八十八年一月四日凌晨一時三十分許，在桃園縣平鎮市○○
    ○路一五七號住處施用第二級毒品安非他命一次，為警於八十七年一月四日下午
    十七時許在上址查獲，經依本院以八十八年度毒聲字第一０五號裁定送觀察、勒
    戒後，認有繼續施用毒品傾向，經台灣桃園地方法院檢察署以八十八年度偵字第
    四一二號起訴，經本院八十八年度易字第六二五號，判處有期徒刑七月，嗣於八
    十八年九月八日經台灣高等法院駁回上訴確定。有台灣高等法院被告全國前案紀
    錄表乙紙在卷可稽，被告此次犯行乃屬三犯之犯行，本案事證明確，被告犯行堪
    予認定。
二、核被告甲○○所為，係犯毒品危害防制條例第十條第二項之罪。其持有毒品之低
    度行為為施用毒品之高度行為所吸收，不另論罪。被告先後多次施用第二級毒品
    之犯行，時間緊接，犯罪構成要件相同，顯係基於概括犯意為之，為連續犯，以
    一罪論，應依法加重其刑。爰審酌被告犯罪之動機、方法、所生危害、犯後態度
    等一切情狀，量處如主文所示之刑，以資懲儆。被告於數次查獲時之扣案物，被
    告甲○○均否認為其所有，無法證明為被告所有供犯罪所用之物會與本案有關係
    之物，無法諭知沒收，並此敘明。
據上論斷，應依刑事訴訟法第二百九十九條第一項前段，毒品危害防制條例第十條第
第二項、第二十條第三項前段，刑法第十一條前段、第五十六條，判決如主文。
本案經檢察官何祖舜到庭執行職務。
中      華        民        國      八十九    年    八    月    十五    日
                                  台灣桃園地方法院刑事第二庭
                                      法  官  張  益  銘
右正本證明與原本無異。
如不服本判決，應於判決送達後十日內向本院提出上訴狀( 應附繕本 )，上訴於
臺灣高等法院。
                                    書記官   黃文琪
中        華        民        國   八十九   年   八   月    二十一    日
附論罪科刑依據之法條：
毒品危害防制條例第十條第二項：
毒品危害防制條例第十條
施用第二級毒品者，處三年以下有期徒刑。


司法院資訊處製作；財團法人民間司法改革基金會備份。
